臺灣高雄地方法院刑事判決　　　　　　　100年度易字第595號
公　訴　人　臺灣高雄地方法院檢察署檢察官
被　　　告　陳雅華
被　　　告　簡育琪
被　　　告　余美貞
被　　　告　林育州
被　　　告　徐宏昇
被　　　告　簡鏜鐘
被　　　告　蔡昇芳
上列被告等因妨害風化案件，經檢察官提起公訴（100 年度偵字
第2953號），本院判決如下：
    主  文
陳雅華、簡育琪、余美貞犯圖利公然猥褻罪，各處拘役肆拾伍日
，如易科罰金，均以新臺幣壹仟元折算壹日。
林育洲、徐宏昇、簡鏜鐘、蔡昇芳幫助犯圖利公然猥褻罪，各處
拘役肆拾日，如易科罰金，均以新臺幣壹仟元折算壹日。
    事  實
一、陳雅華（花名KIKI）、簡育琪（花名小海）、余美貞（花名
    唯一）均在高雄市○○區○○路102 之16號「芭比俱樂部KT
    V 」（登記為芭比小吃店）擔任無底薪（報酬為男客所給之
    小費）之坐檯小姐，而林育洲、簡鏜鐘、蔡昇芳、徐宏昇係
    「芭比俱樂部KTV 」之服務生。100 年1 月6 日22時10分許
    ，男客張立渝、許志成偕同不詳姓名之成年男子前往「芭比
    俱樂部KTV 」消費，先由該店服務人員帶領進入該店7 號包
    廂內，另高雄市政府警察局行政專勤組接獲檢舉，乃由員警
    孫志郎、林志丞、陳聖峰喬裝為客人前往「芭比俱樂部KTV
    」消費蒐證，並經該店服務人員引領至該店6 號包廂，再由
    穿著清涼服裝之陳雅華、簡育琪、余美貞、郭姿玲、李培甄
    （郭姿伶、李培甄因未遭查獲脫衣裸露陪酒，另經檢察官不
    起訴處分）等人分批輪流進入該6 、7 號包廂內陪酒。陳雅
    華、簡育琪、余美貞明知「芭比俱樂部KTV 」之營業場所係
    隔成數個包廂，包廂門未上鎖，包廂門上有圓形窺視孔，可
    從走道觀視內部，且在營業時段內，不特定多數人均可自由
    進出、消費，該店服務人員或男客亦可隨時進出包廂，為藉
    由脫衣陪酒方式增加自己小費之收入，竟分別意圖營利、供
    人觀覽，而基於公然猥褻之犯意，在上開不特定人得以共見
    共聞之6 、7 號包廂內，自行褪去全身衣服後，裸露全身秀
    舞供在場之男客觀覽，並跨坐在男客身上磨蹭，而為客觀上
    足以挑起性慾之猥褻行為，藉此賺取小費牟利。林育洲、簡
    鏜鐘、蔡昇芳、徐宏昇明知陳雅華、余美貞、簡育琪隨時可
    能在店內不特定多數人可共見共聞之包廂內，公然為上開猥
    褻行為，乃於陳雅華等人裸體秀舞前後期間，基於幫助之犯
    意，於獲告知即將秀舞時，除轉知櫃檯人員登記，並分別負
    責招呼客人、遞送毛巾、酒菜等物及負責在廚房烹煮食物讓
    男客享用之工作，以利陳雅華、簡育琪、余美貞上開公然猥
    褻行為得以順利進行。嗣於同日22時50分許，余美貞在該店
    6 號包廂內裸露全身公然為猥褻行為時，佯裝顧客之員警見
    時機成熟，乃表明身分並當場查獲余美貞上述犯行，員警並
    隨即在7 號包廂查獲正裸露身體秀舞而為猥褻行為供張立渝
    、許志成等男客人觀覽之簡育琪，並扣得無線電對講機4台
    、點檯單2 張、桌單1 張及新臺幣19,400元等物。
二、案經高雄市政府警察局林園分局報請臺灣高雄地方法院檢察
    署檢察官偵查起訴。
    理  由
壹、證據能力部分：
一、按被告之自白，非出於強暴、脅迫、利誘、詐欺、疲勞訊問
    、違法羈押或其他不正之方法，且與事實相符者，得為證據
    ；被告陳述其自白係出於不正之方法者，應先於其他事證而
    為調查，刑事訴訟法第156 條第1 項、第3 項前段分別定有
    明文。被告陳雅華、簡育琪、余美貞於警詢及偵訊時之自白
    部分，被告陳雅華辯稱：伊根本沒有脫衣服，係警察一直逼
    伊承認，伊在偵查中沒有跟檢察官說警察有逼伊承認之事云
    云；被告簡育琪辯稱：伊警在偵訊伊時稱如果伊不照著警察
    的話講的話，要將法院的通知寄到我家，我心生畏懼，才會
    在警詢及偵訊時承認有脫衣陪酒之行為云云；被告余美貞辯
    稱：伊從頭到尾都沒有脫衣服，係警察要伊承認，並說如果
    伊不承認，要讓伊家人知道這件事，伊因心裡害怕才會承認
    云云。然，被告陳雅華、簡育琪、余美貞於檢察官偵查中完
    全坦承犯罪，未曾見其有任何關於自白任意性之抗辯，且檢
    察官於訊問後，詢問被告陳雅華、簡育琪、余美貞是否願意
    以證人身分為具結，經被告陳雅華、簡育琪、余美貞同意後
    ，並簽具證人結文附卷，復經被告陳雅華、簡育琪、余美貞
    於偵訊筆錄上自行簽名等情，有被告陳雅華、簡育琪、余美
    貞100 年1 月7 日偵訊筆錄及證人結文附卷可憑（見100 年
    度偵字第2953號卷《下稱偵查卷》第36頁、第43-45 頁），
    顯見被告陳雅華、簡育琪、余美貞已詳閱偵訊筆錄之內容。
    又證人即員警孫志郎於本院100 年7 月20日審理時證稱：被
    告陳雅華等人之筆錄係我們一邊問他們一邊回答，被告等人
    的回答確實如筆錄上所記載的等語（見本院卷第108 頁），
    ，而證人孫志郎係依法執行公務，與被告陳雅華等人並不相
    識，素無怨隙，苟非實情，自無須恣意誣攀之理，且警員執
    行公務本身受行政懲處責任之監督，到庭具結作證更以刑罰
    擔保其真實性，警員應無甘冒行政懲處及刑法偽證罪責任而
    刻意誣陷之必要。再者，被告陳雅華、簡育琪、余美貞果真
    受員警脅迫始自白犯行，理應即向偵查中之檢察官加以反應
    ，抗辯其於警詢時之自白不具任意性，然未見被告陳雅華、
    簡育琪、余美貞當時有此表示，亦無證據顯示其有自由意志
    遭壓制，致不能為此抗辯之情況，則被告是否曾遭警脅迫始
    自白認罪，甚有可疑，足認被告陳雅華、簡育琪、余美貞抗
    辯其自白認罪係遭脅迫一節，純屬虛妄。綜上所述，堪認被
    告陳雅華、簡育琪、余美貞關於警察脅迫之指述，除渠片面
    指述外，並無積極證據足資佐證之處，自不可採，足認被告
    陳雅華、簡育琪、余美貞於警詢及偵訊所述，均係出於自由
    意志所為，且與後述之事實相符，具有證據能力。
二、按刑事訴訟法第159 條第1 項規定：「被告以外之人於審判
    外之言詞或書面陳述，除法律有規定者外，不得作為證據。
    」其立法意旨，乃在於確保被告之反對詰問權。同法第159
    條之5 第1 項規定：「被告以外之人於審判外之陳述，雖不
    符前4 條之規定（同法第159 條之1 至第159 條之4 ），而
    經當事人於審判程序同意作為證據，法院審酌該言詞陳述或
    書面陳述作成時之情況，認為適當者，亦得為證據。」同法
    條第2 項規定：「當事人、代理人或辯護人於法院調查證據
    時，知有刑事訴訟法第159 條第1 項不得為證據之情形，而
    未於言詞辯論終結前聲明異議者，視為有前項之同意。」其
    立法意旨，則在於確認當事人對於傳聞證據有處分權，得捨
    棄反對詰問之權利，同意傳聞證據可作為證據。惟因刑事訴
    訟制度尚非採徹底之當事人進行主義，乃又限制以法院認為
    適當者，始得為證據。因此，當事人同意或依法視為同意某
    項傳聞證據作為證據使用者，實質上即表示有反對詰問權之
    當事人已捨棄其權利，如法院認為適當者，不論該傳聞證據
    是否具備刑事訴訟法第159 條之1 至第159 條之4 所定情形
    ，均容許作為證據；換言之，當事人捨棄對原陳述人行使反
    對詰問權者，如法院認為適當，即容許該傳聞證據作為證據
    ，不以未具備刑事訴訟法第159 條之1 至第159 條之4 所定
    情形為前提（最高法院97年度臺上字第6162號判決意旨參照
    ）。查本判決其餘後述引用之證據資料，固屬於被告以外之
    人於審判外之言詞、書面陳述者，惟檢察官、被告均知上開
    證據資料為傳聞證據，但迄至本院言詞辯論終結前亦未再聲
    明異議，本院審酌上開證據資料製作時之情況，尚無違法不
    當，且與本案均具有關連性，依刑事訴訟法第159 條之5 之
    規定，認均具有證據能力。
三、卷附之現場照片及扣案之物，因不具供述性，屬於非供述證
    據，並無傳聞法則之適用，應與一般證物相同處理，並已經
    依法踐行調查程序，即不能謂其無證據能力。
貳、實體部分：
一、訊之被告陳雅華、簡育琪、余美貞、林育洲、徐宏昇、簡鏜
    鐘、蔡昇芳等人，對於在上開時、地，分別在「芭比俱樂部
    KTV 」擔任坐檯小姐、服務生等工作之事實不諱，惟均矢口
    否認有何圖利公然猥褻或幫助犯圖利公然猥褻之犯行，被告
    陳美雅辯稱：伊在上開包廂內沒有脫衣服云云；被告簡育琪
    辯稱：伊僅係單跳舞，沒有裸露胸部，伊身上穿的衣服是被
    扯掉的云云；被告余美貞辯稱：伊係穿衣服跳舞，伊從頭到
    尾都沒有脫衣服云云；被告林育洲辯稱：伊只是負責送酒菜
    、招呼客人，不知道包廂內小姐有脫衣陪酒之行為云云；被
    告徐宏昇辯稱：伊在「芭比俱樂部KTV 」擔任廚師，警察查
    獲當時，伊正在廚房裡煮東西云云；被告簡鏜鐘辯稱：伊係
    在外負責帶客人進去的少爺，其他的事情伊均不知情云云；
    被告蔡昇芳辯稱：伊係擔任送酒菜之服務生，小姐之行為伊
    均不清楚云云。
二、惟查：
  (一)被告陳雅華、簡育琪、余美貞部分：
  1.本件被警察查獲當時，被告陳雅華、簡育琪、余美貞確脫衣
    裸露全身陪酒乙情，業經被告陳雅華、簡育琪、余美貞於警
    詢、偵訊時坦承不諱，並據：(1)證人即喬裝男客之員警孫志
    郎於本院100 年7 月20日審理時結證稱：100 年1 月6 日有
    與另外2 名員警裝男客進入「芭比俱樂部KTV 」消費，進入
    包廂後先喝酒唱歌，小姐進來之後就開始秀舞，小姐隨著音
    樂逐漸把衣服脫掉，直至全身赤裸，然後在客人身上磨蹭，
    當天簡育琪、余美貞、陳美華有進入我們所在的包廂，其中
    簡育琪、余美貞在包廂內有全身赤裸秀舞，小姐秀舞時是否
    可以拿到小費要看客人喜好，我們並沒有拉扯簡育琪、余美
    貞身上的衣服，她們是自己在電視前面點歌，然後隨著音樂
    逐漸把上衣和全身脫光光，小姐身上的衣服她們自己脫的（
    見本院100 年度易字第592 號卷《下稱本院卷》第105-113
    頁）；(2)證人即男客張立渝於100 年1 月7 日警詢時陳稱：
    我與朋友許志成於100 年1 月6 日22時左右至「芭比俱樂部
    KTV 」消費，進入店內即由櫃檯一位服務男子前來接待並帶
    我及許志成至7 號包廂，該服務男子告訴我說等一下小姐就
    進來了，約過了5 分鐘，女服務小姐李培甄、陳雅華先進來
    包廂服務，約過了10分鐘，陳雅華就自行點選音樂舞曲並脫
    去其所穿著衣服全身赤裸，以全裸方式秀舞，並在我及我朋
    友許志成身上磨蹭，接著換女服務小姐簡育琪進入包廂，時
    間約過5 分鐘左右，簡育琪就自行點選音樂舞曲並脫去其所
    穿著衣服全身赤裸，以全裸方式秀舞，並在我及我朋友許志
    成身上磨蹭，正當簡育琪全身赤裸在秀舞時，警方突然進來
    包廂內當場查獲，我與許志成在7 號包廂內消費時，前後有
    花名KI KI 之陳雅華、花名小海之簡育琪以全身赤裸方式秀
    舞，並在我與許志成身上磨蹭；於本院100 年7 月20日審理
    時具結證稱：我於100 年1 月6 日晚上有到「芭比俱樂部KT
    V 」消費，當時在包廂內有小姐陳雅華、簡育琪全身赤裸秀
    舞（見本院卷第129-130 頁）；(3)證人即男客許志成於100
    年1 月7 日警詢時陳稱：我與張立渝於100 年1 月6 日約22
    時左右前往「芭比俱樂部KTV 」消費，進入店內即由櫃檯一
    位服務男子前來接待並帶我與張立渝到7 號包廂，該服務男
    子告訴我說等一下小姐就進來了，之後女服務小姐李培甄、
    陳雅華先進來包廂服務，時間約過10分鐘後，女服務人員陳
    雅華進包廂後就自行點選音樂舞曲並脫去其所穿著衣服全身
    赤裸，以全裸方式秀舞，並在我及我朋友張立渝身上磨蹭，
    接著簡育琪進入包廂服務，時間約過5 分鐘左右，簡育琪自
    行點選音樂舞曲並脫去其所穿著衣服全身赤裸，以全裸方式
    秀舞，並在我及我朋友張立渝身上磨蹭，時間約過3 分鐘，
    正當簡育琪全身赤裸正在秀舞時警方突然進來包廂內當場查
    獲，在我與張立渝所在的7 號包廂內，共有2 名服務小姐即
    花名KIKI之陳雅華、花名小海之簡育琪以全裸方式秀舞；於
    本院100 年7 月20日審理時具結證稱：我於100 年1 月6 日
    晚上有與張立渝及另一名友人前往「芭比俱樂部KTV 」消費
    ，小姐進來之後坐了一下子就開始秀舞，當時小姐有將身上
    的衣服脫光，當天裸露身體秀舞的小姐有2 個，我有印象的
    是陳雅華，其他的我就沒有印象，我們沒有主動扯掉小姐身
    上的衣服，如果要硬扯小姐身上的衣服就不需要到那種地方
    去（見本院卷第120-123 頁），各等語綦詳，而被告陳雅華
    、簡育琪、余美貞均不爭執證人孫志郎、張立渝、許志成於
    100 年1 月6 日晚上曾至「芭比俱樂部KTV 」消費之情，衡
    情衡以證人即喬裝男客進入「芭比俱樂部KTV 」消費之員警
    孫志郎係依法執行公務之人，另男客張志渝、許志成均係第
    一次至「芭比俱樂部KTV 」費，已據其等陳明在卷，其等與
    被告陳雅華、簡育琪、余美貞均互不相識，亦無仇怨，應無
    設詞誣陷被告陳雅華、簡育琪、余美貞之動機存在，且稽證
    人張立渝、許志成證述內容序始終一致，並無反覆，且核與
    卷附點檯單所載100 年1 月6 日「芭比俱樂部KTV 」各包廂
    登載之營業內容相符，是證人孫志郎、張立渝、許志成等人
    所述應屬真實可採。被告余美貞於本院審理時雖辯以：員警
    應提出錄影帶為證云云，惟員警蒐證非專以錄影帶為據，縱
    然本件員警於蒐證時未予以錄影，然被告余美貞確有脫衣酒
    之行為乙節，已如上述，自無能以員警未提出錄影帶為證據
    ，遽認被告余美貞無上揭犯行。又上開包廂並未上鎖，服務
    人員皆可以自由進出，此據被告陳雅華、簡育琪、余美貞及
    證人張立渝、許志成陳明在卷，又包廂門上有一圓形窺視孔
    可見包廂內狀況，此有卷附場照片可參（見警詢卷第93頁）
    ，足認該包廂係多數人或不特定人得共見共聞之情況甚明，
    且當時亦有多人在場，衡此各情，證人張立渝、許志成又豈
    能出手扯掉被告簡育琪身上衣服，被告簡育琪所辯其身上衣
    物係遭人扯掉云云，亦難採信此外，復有點檯單2 張、桌單
    1 張在卷可考。故被告陳雅華、簡育琪、余美貞於上開時、
    地確有脫衣陪酒之猥褻行為，已甚顯明，其等於本院審理時
    翻異前供，改稱：沒有脫衣云云，實屬卸責之詞，委無可採
    。
  2.刑法分則中公然二字之意義，係指不特定人或多數人得以共
    見共聞之狀況為已足。而所謂多數人，係包括特定之多數人
    在內，至其人數應視立法意旨及實際情形已否達於公然之程
    度而定（司法院院字第2033號解釋及大法官會議釋字第145
    號解釋參照）。查上開6 、7 號包廂並未上鎖，且包廂門上
    亦有一圓形窺視孔可由外直視內部等情，業據被告陳雅華、
    簡育琪、余美貞供陳在卷，並有現場照片在卷可稽（見警詢
    卷第93頁），足見進入「芭比俱樂部KTV 」消費之男客或服
    務生等人隨時得透過6 、7 號包廂門上之窺視孔窺探包廂內
    部乙節甚明，復參以100 年1 月6 日22時50分許，為警查獲
    時，6 號包廂內共有除被告余美貞外，尚有喬裝男客之員警
    孫志郎等人，7 號包廂除被告陳雅華、簡育琪外，尚有男客
    張立渝、許志成及其他女服務人員進進出出，此據被告陳雅
    華、簡育琪、余美貞及證人張立渝、許志成陳述無訛，綜上
    以觀，被告陳雅華、簡育琪、余美貞為上開猥褻行為時，應
    已達不特定人或特定多數人得以共見共聞之狀態，合於「公
    然」之要件。
  3.所謂「猥褻」，係指姦淫以外足以興奮或滿足性慾之一切色
    情行為而言。本件被告陳雅華、簡育琪、余美貞於上揭時地
    為吸引客人多給付小費，在上開包廂內褪去全身衣物，裸露
    全身秀舞、跨坐在男客身上磨蹭供人觀覽，此與單純展現人
    體美感因而裸露女子胴體之影像迥異，被告陳雅華、簡育琪
    、余美貞之行為顯對社會產生負面影響，有傷風化，且客觀
    上已足以刺激或滿足人之性慾，而令一般人感覺不堪呈現於
    眾或不能忍受而排拒，亦足以使普通人觀後會產生羞恥或厭
    惡感，是其行為自屬猥褻行為，且被告陳雅華、簡育琪、余
    美貞主觀上均有意圖供人觀覽之犯意至明。
  4.被告陳雅華、簡育琪、余美貞均於警詢及偵查中自承：伊等
    沒有底薪，只有賺取客人給的小費等語明確（見警詢卷第19
    頁、第22頁、第27頁；100 年度偵字第2853號卷《下稱偵查
    卷》第34-35 頁），雖被告陳雅華、簡育琪、余美貞於裸露
    身體秀舞未久，即經警查獲，尚未取得小費，然渠等以裸露
    身體秀舞，係為賺取小費等情，已甚顯明。是被告陳雅華、
    簡育琪、余美貞既以上開方式增加小費收入，渠等主觀上亦
    有意圖營利之犯意，至屬灼然。
  5.綜上所述，被告陳雅華、簡育琪、余美貞確有上開意圖營利
    供人觀覽，公然為猥褻行為之犯行，事證明確，均堪認定。
  (二)被告林育洲、徐宏昇、簡鏜鐘、蔡昇芳部分均否認有本件幫
    助犯行，辯稱：伊等不知陳雅華、簡育琪、余美貞有為脫衣
    陪酒之行為云云。然，
  1.被告林育洲、簡鏜鐘、蔡昇芳在「芭比俱樂部KTV 」擔任服
    務生，負責招呼客人、安排小姐進入包廂、遞送毛巾、酒菜
    等工作，被告徐宏昇負責在廚房煮東西之工作，此為被告林
    育洲、簡鏜鐘、蔡昇芳、徐宏昇所不爭執，此部分事實自可
    認定。
  2.次者，「芭比俱樂部KTV 」店內小姐陪同來店內消費之男客
    喝酒、唱歌，並無底薪，店內小姐所賺取者係客人所支付之
    小費乙節，已據被告陳雅華、簡育琪、余美貞供明在卷，從
    而，在無底薪之情形下，店內小姐勢必需使出混身解數討取
    客人之歡心，以求客人能多給付小費，而站在經營者的立場
    ，既係以時間為據，收取客人一定費用之經營模式，則客人
    在店內消費時間愈長，店家之營收自然愈豐，亦同此理，否
    則坐檯小姐明知包廂並未上鎖，在營業時間內該店服務人員
    及酒客均可自由進出，則在此多數人均能共見共聞之場所，
    被告陳雅華、簡育琪、余美貞若非獲得店家之授意或允許，
    豈敢在店家具有管領力之包廂內有恃無恐地為脫衣陪酒之行
    為，而不擔憂少爺或服務人員敲門進入時，不及穿衣蔽體，
    或遭店家指責甚至開除之理。再佐以卷附之「芭比俱樂部
    KTV 」現場包廂照片以觀，可知包廂內除沙發、桌子及一般
    KTV 歌唱設備外，別無其他特別之設施或服務，則坐檯小姐
    所提供之服務本身，顯即為「芭比俱樂部KTV 」招徠顧客、
    延長顧客停留時間、刺激顧客消費之最大賣點，依該店包廂
    之裝潢、設備甚為簡單，坐檯小姐提供之服務若只有倒酒、
    陪唱及聊天，又如何能吸引客人入內消費？坐檯小姐又要如
    何刺激客人給予小費？是以結合該店之消費性質、收費方式
    、小姐無底薪之制度、包廂可供不特定人出入之狀態及本案
    為警查獲時，被告陳雅華、簡育琪、余美貞確實均有脫衣陪
    酒之情狀，更徵擔任服務生之被告林育洲、簡鏜鐘、蔡昇芳
    、徐宏昇對於前情實不可能毫無所悉。是其等對於店內坐檯
    小姐即被告陳雅華、簡育琪、余美貞有從事猥褻行為一事，
    確係明知，是以被告林育洲、簡鏜鐘、蔡昇芳、徐宏昇辯稱
    ：伊等不知小姐有脫衣陪酒情事云云，實無足取。
  3.按於88年4 月21日刑法第234 條修正為「意圖供人觀覽，公
    然為猥褻之行為者，處1 年以下有期徒刑、拘役或3 千元以
    下罰金。意圖營利犯前項之罪者，處2 年以下有期徒刑、拘
    役或科或併科1 萬元以下罰金。」其修正理由則係對於在公
    共場所或公眾得出入之場所公然為猥褻行為者，例如脫衣舞
    之表演者，加重處罰，以正風尚（最高法院96年度臺上字第
    1770號判決意旨參照）。細譯該條之立法意旨，其處罰主體
    係針對「公然為猥褻行為」之人，此即學說上所謂之「己手
    犯」，而「己手犯」之特徵在於正犯以外之人，雖可對之加
    功而成立該罪之幫助犯或教唆犯，但不得為該罪之間接正犯
    或共同正犯，亦即該罪之正犯行為，唯有藉由正犯一己親手
    實行之，他人不可能參與其間，縱有犯意聯絡，仍非可論以
    共同正犯（最高法院100 年度臺上字第2936號判決意旨參照
    ）。本件被告林育洲、簡鏜鐘、蔡昇芳、徐宏昇既明知陳雅
    華、簡育琪、余美貞有為上揭圖利公然猥褻之行為，竟於獲
    告知即將秀舞時除轉知櫃檯人員登記（此據被告陳雅華、簡
    育琪、余美貞於警詢時供稱：小姐開始秀舞之前先開門告知
    外面的少爺說要秀舞等語明確，並有點檯單足據），並分別
    負責招呼客人、遞送毛巾、酒菜等物及負責在廚房烹煮食物
    予客人享用，展現服務態度，延長男客消費時間，使陳雅華
    、簡育琪、余美貞能順利為猥褻行為，而達牟利目的，其等
    所為屬參與被告陳雅華、簡育琪、余美貞圖利公然猥褻之構
    成要件以外之行為，為幫助犯。公訴意旨認被告林育洲、簡
    鏜鐘、蔡昇芳、徐宏昇與被告陳雅華、簡育琪、余美貞共同
    涉及刑法第234 條之意圖營利公然猥褻罪，實有未洽。
  4.被告林育洲、簡鏜鐘、蔡昇芳、徐宏昇上開所辯，顯與事理
    有違，自難採信，其等有幫助陳雅華、簡育琪、余美貞犯圖
    利公然猥褻之犯行，應堪認定。
三、論罪科刑：
  (一)核被告陳雅華、簡育琪、余美貞所為，均係犯刑法第234 條
    第2 項之圖利公然猥褻罪。至被告陳雅華、簡育琪、余美貞
    ，既屬各自為前開猥褻行為，雖有同時於同處所為之，亦非
    屬共同正犯，是公訴意旨認為渠等屬共同犯刑法第234 條第
    2 項之圖利公然猥褻罪嫌，即有誤會。
  (二)被告林育洲、簡鏜鐘、蔡昇芳、徐宏昇所為，均係犯刑法第
    30條第1 項、第234 條第2 項之幫助犯。被告林育洲、簡鏜
    鐘、蔡昇芳、徐宏昇幫助他人犯罪，且所為係構成要件以為
    之行為，均屬幫助犯，均應依刑法第30條第2 項之規定減輕
    其刑。雖公訴意旨認被告林育洲、簡鏜鐘、蔡昇芳、徐宏昇
    與陳雅華、簡育琪、余美貞共同犯刑法第234 條第2 項之圖
    利公然猥褻罪，然被告林育洲、簡鏜鐘、蔡昇芳、徐宏昇所
    為，係屬幫助犯，並非共同正犯，已如前述，惟此並不妨害
    犯罪事實之同一，僅行為態樣有所不同，應無變更起訴法條
    之必要，併予敘明（司法院76年10月29日（七六）廳刑(一)字
    第1983號函參照）。
  (三)爰審酌被告陳雅華、簡育琪、余美貞公然以脫衣陪酒之猥褻
    方式賺取男客給予之小費牟利，被告林育洲、簡鏜鐘、蔡昇
    芳、徐宏昇明知陳雅華、簡育琪、余美貞有脫衣陪酒之行為
    ，仍予以助力，所為均已破壞社會善良風俗，惟念其等行為
    地點不同於一般開放性之場所，所生損害尚輕微，及其智識
    程度不高，但犯後否認犯行之態度等一切情狀，分別量處如
    主文所示之刑，並均諭知易科罰金之折算標準。
四、至本件扣案之點檯單2 張、桌單1 張、無線電對講機及新臺
    幣19,400元等物，並非被告等人所有，已據被告等人陳明在
    卷，復非違禁物，自無法諭知沒收，併予敘明。
據上論斷，應依刑事訴訟法第299 條第1 項前段，刑法第234 條
第2 項、第30條第1 項、第2 項、第41條第1 項前段，刑法施行
法第1 條之1 ，判決如主文。
本案經檢察官陳孟皇到庭執行職務。
中    華    民    國    100   年    8     月    31    日
                  刑事第八庭    法  官    王伯文
                                法  官    陳俊宏
                                法  官    何秀燕
以上正本證明與原本無異。
如不服本判決應於收受送達後10日內向本院提出上訴書狀，並應
敘述具體理由；如未敘述上訴理由者，應於上訴期間屆滿後20日
內向本院補提理由書（均須按他造當事人之人數附繕本）「切勿
逕送上級法院」。
中    華    民    國   100    年    8     月    31    日
                                書記官    蔡蓓雅
附錄本案論罪科刑法條：
中華民國刑法第234條
（公然猥褻罪）
意圖供人觀覽，公然為猥褻之行為者，處 1 年以下有期徒刑、
拘役或 3 千元以下罰金。
意圖營利犯前項之罪者，處 2 年以下有期徒刑、拘役或科或併
科 1 萬元以下罰金。

中華民國刑法第30條
（幫助犯及其處罰）
幫助他人實行犯罪行為者，為幫助犯。雖他人不知幫助之情者，
亦同。
幫助犯之處罰，得按正犯之刑減輕之。